<?xml version='1.0' encoding='utf-8'?>
<verb default="clóbhuail" disambig="">
  <verbalNoun default="clóbhualadh" />
  <verbalAdjective default="clóbhuailte" />
  <tenseForm default="clóbhuail" tense="Past" dependency="Indep" person="Base" />
  <tenseForm default="clóbhuaileamar" tense="Past" dependency="Indep" person="Pl1" />
  <tenseForm default="clóbhuaileadar" tense="Past" dependency="Indep" person="Pl3" />
  <tenseForm default="clóbhuaileadh" tense="Past" dependency="Indep" person="Auto" />
  <tenseForm default="clóbhuail" tense="Past" dependency="Dep" person="Base" />
  <tenseForm default="clóbhuaileamar" tense="Past" dependency="Dep" person="Pl1" />
  <tenseForm default="clóbhuaileadar" tense="Past" dependency="Dep" person="Pl3" />
  <tenseForm default="clóbhuaileadh" tense="Past" dependency="Dep" person="Auto" />
  <tenseForm default="clóbhuaileadh" tense="PastCont" dependency="Indep" person="Base" />
  <tenseForm default="clóbhuailinn" tense="PastCont" dependency="Indep" person="Sg1" />
  <tenseForm default="clóbhuailteá" tense="PastCont" dependency="Indep" person="Sg2" />
  <tenseForm default="clóbhuailimis" tense="PastCont" dependency="Indep" person="Pl1" />
  <tenseForm default="clóbhuailidís" tense="PastCont" dependency="Indep" person="Pl3" />
  <tenseForm default="clóbhuailtí" tense="PastCont" dependency="Indep" person="Auto" />
  <tenseForm default="clóbhuaileadh" tense="PastCont" dependency="Dep" person="Base" />
  <tenseForm default="clóbhuailinn" tense="PastCont" dependency="Dep" person="Sg1" />
  <tenseForm default="clóbhuailteá" tense="PastCont" dependency="Dep" person="Sg2" />
  <tenseForm default="clóbhuailimis" tense="PastCont" dependency="Dep" person="Pl1" />
  <tenseForm default="clóbhuailidís" tense="PastCont" dependency="Dep" person="Pl3" />
  <tenseForm default="clóbhuailtí" tense="PastCont" dependency="Dep" person="Auto" />
  <tenseForm default="clóbhuaileann" tense="PresCont" dependency="Indep" person="Base" />
  <tenseForm default="clóbhuailim" tense="PresCont" dependency="Indep" person="Sg1" />
  <tenseForm default="clóbhuailimid" tense="PresCont" dependency="Indep" person="Pl1" />
  <tenseForm default="clóbhuailtear" tense="PresCont" dependency="Indep" person="Auto" />
  <tenseForm default="clóbhuaileann" tense="PresCont" dependency="Dep" person="Base" />
  <tenseForm default="clóbhuailim" tense="PresCont" dependency="Dep" person="Sg1" />
  <tenseForm default="clóbhuailimid" tense="PresCont" dependency="Dep" person="Pl1" />
  <tenseForm default="clóbhuailtear" tense="PresCont" dependency="Dep" person="Auto" />
  <tenseForm default="clóbhuailfidh" tense="Fut" dependency="Indep" person="Base" />
  <tenseForm default="clóbhuailfimid" tense="Fut" dependency="Indep" person="Pl1" />
  <tenseForm default="clóbhuailfear" tense="Fut" dependency="Indep" person="Auto" />
  <tenseForm default="clóbhuailfidh" tense="Fut" dependency="Dep" person="Base" />
  <tenseForm default="clóbhuailfimid" tense="Fut" dependency="Dep" person="Pl1" />
  <tenseForm default="clóbhuailfear" tense="Fut" dependency="Dep" person="Auto" />
  <tenseForm default="clóbhuailfeadh" tense="Cond" dependency="Indep" person="Base" />
  <tenseForm default="clóbhuailfinn" tense="Cond" dependency="Indep" person="Sg1" />
  <tenseForm default="clóbhuailfeá" tense="Cond" dependency="Indep" person="Sg2" />
  <tenseForm default="clóbhuailfimis" tense="Cond" dependency="Indep" person="Pl1" />
  <tenseForm default="clóbhuailfidís" tense="Cond" dependency="Indep" person="Pl3" />
  <tenseForm default="clóbhuailfí" tense="Cond" dependency="Indep" person="Auto" />
  <tenseForm default="clóbhuailfeadh" tense="Cond" dependency="Dep" person="Base" />
  <tenseForm default="clóbhuailfinn" tense="Cond" dependency="Dep" person="Sg1" />
  <tenseForm default="clóbhuailfeá" tense="Cond" dependency="Dep" person="Sg2" />
  <tenseForm default="clóbhuailfimis" tense="Cond" dependency="Dep" person="Pl1" />
  <tenseForm default="clóbhuailfidís" tense="Cond" dependency="Dep" person="Pl3" />
  <tenseForm default="clóbhuailfí" tense="Cond" dependency="Dep" person="Auto" />
  <moodForm default="clóbhuaileadh" mood="Imper" person="Base" />
  <moodForm default="clóbhuailim" mood="Imper" person="Sg1" />
  <moodForm default="clóbhuail" mood="Imper" person="Sg2" />
  <moodForm default="clóbhuailimis" mood="Imper" person="Pl1" />
  <moodForm default="clóbhuailigí" mood="Imper" person="Pl2" />
  <moodForm default="clóbhuailidís" mood="Imper" person="Pl3" />
  <moodForm default="clóbhuailtear" mood="Imper" person="Auto" />
  <moodForm default="clóbhuaile" mood="Subj" person="Base" />
  <moodForm default="clóbhuailimid" mood="Subj" person="Pl1" />
  <moodForm default="clóbhuailtear" mood="Subj" person="Auto" />
</verb>
